【裁判字號】    97,訴,2118
【裁判日期】    971211
【裁判案由】    毒品危害防制條例
【裁判全文】
臺灣臺北地方法院刑事判決              97年度訴字第2118號
公  訴  人  臺灣臺北地方法院檢察署檢察官
被      告  甲○○
                    （現另案於臺灣臺北監獄執行中）
上列被告因違反毒品危害防制條例案件，經檢察官提起公訴（97
年度毒偵字第3022號），嗣於本院準備程序中，被告就起訴事實
為有罪之陳述，經本院合議庭裁定由受命法官獨任進行簡式審判
程序，判決如下：
    主      文
甲○○施用第一級毒品，累犯，處有期徒刑壹年。扣案注射針筒
貳支、殘渣袋捌個、鏟管支均沒收。
    事      實
一、甲○○前因施用毒品，經本院以88年度毒聲字第1097號裁定
    送觀察、勒戒後，認無繼續施用毒品之傾向，經臺灣臺北地
    方法院檢察署檢察官以88年度偵字第15196號、88年度偵緝
    字第803號、第804號為不起訴處分確定，又因施用第二級毒
    品，經本院以89年度毒聲字第1492號裁定送強制戒治，並以
    89年度易字第2258號判處有期徒刑6月確定，於民國89年7月
    21日送臺灣臺北戒治所強制戒治後，因無繼續戒治必要，經
    本院以89年毒聲字第3049號裁定停止戒治，所餘戒治期間付
    保護管束，於90年1月3日自臺灣臺北戒治所釋放，嗣因施用
    第二級毒品經本院以90年度毒聲字第671號裁定撤銷停止戒
    治，令入戒治處所施以強制戒治，於90年12月1日因戒治期
    滿執行完畢，並經臺灣高等法院於91年7月30日以91年度上
    易字第721號判決判處有期徒刑9月確定，於92年9月12日執
    行完畢。詎甲○○未能戒絕毒害，基於施用第一級毒品海洛
    因之犯意，於97年8月29日上午8時許，在其臺北市○○區○
    ○路252號4樓之2住處，以將海洛因摻水使用針筒注入體內
    之方式，施用第一級毒品海洛因一次，嗣於同日晚間9時10
    分許，為警在上開住處查獲，並扣得其所有供施用海洛因所
    用之注射針筒2支、殘渣袋8個、鏟管3支等物，嗣經警方採
    集其尿液送驗結果，發現呈現第一級毒品陽性反應，始悉上
    情。
二、案經臺北縣政府警察局新店分局報告臺灣臺北地方法院檢察
    署檢察官偵查起訴，嗣於本院準備程序中，甲○○就被訴事
    實為有罪之陳述，經告以簡式審判之要旨，並聽取當事人之
    意見後，本院合議庭裁定以簡式審判程序審理。
    理      由
一、訊據被告甲○○對於上開事實坦承不諱（見本院97年11月28
    日準備程序筆錄及同日簡式審判筆錄），而被告為警查獲後
    排放採集之尿液，其送驗結果係呈現鴉片類藥物陽性反應，
    有臺灣檢驗科技股份有限公司97年9月23日濫用藥物檢驗報
    告1紙在卷可稽（見偵查卷第42頁）；此外復有注射針筒2支
    、殘渣袋8個、鏟管3支等物扣案可資佐證，足徵被告前開自
    白與事實相符。查被告前因施用毒品，經本院以88年度毒聲
    字第1097號裁定送觀察、勒戒後，認無繼續施用毒品之傾向
    ，經臺灣臺北地方法院檢察署檢察官以88年度偵字第15196
    號、88年度偵緝字第803號、第804號為不起訴處分確定，又
    因施用第二級毒品，經本院以89年度毒聲字第1492號裁定送
    強制戒治，並以89年度易字第2258號判處有期徒刑6月確定
    ，於89年7月21日送臺灣臺北戒治所強制戒治後，因無繼續
    戒治必要，經本院以89年毒聲字第3049號裁定停止戒治，所
    餘戒治期間付保護管束，於90年1月3日自臺灣臺北戒治所釋
    放，嗣因施用第二級毒品經本院以90年度毒聲字第671號裁
    定撤銷停止戒治，令入戒治處所施以強制戒治，於90年12月
    1日因戒治期滿執行完畢，並經臺灣高等法院於91年7月30日
    以91年度上易字第721號判決判處有期徒刑9月確定，於92年
    9月12日執行完畢，有臺灣高等法院被告前案紀錄表在卷可
    按，其再犯本件施用毒品罪，自應依法追訴審判。本件事證
    明確，被告犯行堪以認定，應依法論科。
二、按海洛因為毒品危害防制條例第2條第2項第1款明定之第一
    級毒品，核被告所為，係犯毒品危害防制條例第10條第1項
    之施用第一級毒品罪。被告施用前持有第一級毒品之低度行
    為，為嗣後施用之高度行為所吸收，不另論罪。查被告有上
    開有期徒刑執行完畢之前案執行情形，有卷附臺灣高等法院
    被告前案紀錄表可參，其受有期徒刑執行完畢後，5年以內
    故意再犯本件有期徒刑以上之罪，為累犯，應依刑法第47條
    第1項規定加重其刑。爰審酌被告前因施用毒品，歷經觀察
    、勒戒及強制戒治程序，惟仍未戒絕毒害，復再犯本件施用
    毒品罪，其施用毒品對於社會秩序固有間接之影響，惟本質
    上尚屬自我戕害行為，暨被告之生活狀況、智識程度及犯後
    坦承犯行之態度等一切情狀，量處如主文所示之刑。
三、扣案注射針筒2支、殘渣袋8個、鏟管3支等物，均係被告所
    有供其施用海洛因毒品所用之物品，此據被告供明在卷，爰
    依刑法第38條第1項第2款規定，均予宣告沒收。
據上論斷，應依刑事訴訟法第273條之1第1項、第299條第1項前
段，毒品危害防制條例第10條第1項，刑法第11條前段、第47條
第1項、第38條第1項第2款，判決如主文。
本案經檢察官申心蓓到庭執行職務
中    華    民    國    97    年    12    月    11    日
                  刑事第十一庭  法  官  林庚棟
以上正本證明與原本無異。
如不服本判決，應於判決送達後10日內，向本院提出上訴狀；上
訴書狀應敘述具體理由，未敘述上訴理由者，應於上訴期間屆滿
後20日內補提上訴理由書於本院。
                                書記官  殷玉芬
中    華    民    國    97    年    12    月    12    日
附錄本案論罪科刑法條全文
毒品危害防制條例第10條：
施用第一級毒品者，處6月以上5年以下有期徒刑。
施用第二級毒品者，處3年以下有期徒刑。


司法院資訊處製作；財團法人民間司法改革基金會備份。
